Inventaris van het archief van de Legatie in Turkije, 1668-1810 (1811)
Nationaal Archief, Den Haag
- SECRETARIAAT, A.
  - VAN DEDEM VAN DE GELDER, F.G. (1807-1808).
    - Ingekomen brieven, II
      - Uit het Middellandse- Zeegebied., b
        - Patras, b.3
          - Brieven van G. Paul, consul., 1807-1808; 967; 1 omslag
        - Zante, b.4
          - Brieven van R. Sargint, consul., 1807-1808; 968; 3 stukken
        - Smirna, b.5
          - Brieven van J. de Hochepied, consul., 1807-1808; 969; 1 omslag
          - Brieven van diverse personen., 1807-1808; 970; 1 omslag
            Correspondenten: G. van Brakel, thesaurier; I. Slaars, kanselier; F. Hoeting, adjunct- kanselier; D. Fremeaux & Co.
        - Aleppo, b.6
          - Brieven van J. van Maseyck, consul., 1807-1808; 971; 1 omslag
        - Cyprus, b.7
          - Brieven van J. Callimery, vice- consul., 1807-1808; 972; 1 omslag
    - Diverse stukken van ambtelijke aard, III
      - brieven, nota`s en memoires, toegestuurd aan H. Sébastiani tijdens zijn waarneming van de ambassade., 1807; 973; 1 omslag
        op verzoek van Van Dedem door Sébastiani teruggegeven.
      - Stukken betreffende scheepvaart op de Zwarte Zee., 1807-1808; 974; 1 omslag
      - Register en lijsten baratten, firmans en paspoorten door, of via bemiddeling van de Nederlandse ambassade verstrekt., 1773-1806; 975; 1 omslag
      - Firman om varkens te laten komen, benevens een brief aan de nazir van Fanaraki, Cabaczi- Oglou om vrijlating te bewerken van een dorpeling uit Belgrado, te wiens gunste de firman was verkregen., 1807; 976; 4 stukken
      - Aanbevelingsbrief van Seimen Bachi aan Cabaczi- Oglou ten behoeve van Van Dedem., 1808; 977; 1 stuk
  - GASPARD TESTA (1808-1810).
    Werd in 1791 vice- kanselier. Was na Van Dedem`s vertrek zaakgelastigde tot de opheffing van de ambassade.
    - Uitgaande brieven, I
      - Nederland en Europa ( buiten het Middellandse- Zeegebied)., a
        - Brieven aan W.F. Roël, minister van Buitenlandse Zaken. Afschriften., 1809-1810; 978; 3 omslagen
        - Brieven aan de Directie Levantse Handel. Afschriften., 1809-1810; 979; 1 omslag
        - Brieven aan F.G. van Dedem van de Gelder. Afschriften., 1808-1811; 980; 1 omslag
        - Brieven aan C.H. Verhuell, ambassadeur te Parijs en aan I.M. Smits, chargé d`affaires te Parijs., 1809-1810; 981; 1 omslag
      - Middellandse- Zeegebied., b
        - Saloniki, b.1
          - Register van uitgaande brieven aan P. Chasseaud, vice- consul., 1809-1810; 982; 1 deel
        - Patras, b.2
          - Register van uitgaande brieven aan G. Paul, consul., 1809-1810; 983; 1 deel
        - Zante, b.3
          - Register van uitgaande brieven aan R. Sargint, consul., 1809; 984; 1 katern
        - Smirna, b.4
          - Register van uitgaande brieven aan J. de Hochepied, consul., 1809-1810; 985; 2 delen
        - Aleppo, b.5
          - Register van uitgaande brieven aan J. van Maseyck, consul., 1809-1810; 986; 2 delen
        - Napels, b.6
          - Brieven aan A.B.G. van Dedem van de Gelder, gezant. Afschriften., 1808-1810; 987; 1 omslag
    - Ingekomen brieven, II
      - Uit Nederland en Europa ( buiten het Middellandse- Zeegebied)., a
        - Brieven van W.F. Roëll, minister van Buitenlandse Zaken., 1809-1810; 988; 1 omslag
        - Brieven van de Directie Levantse Handel., 1809-1810; 989; 1 omslag
        - Brieven van F.G. van Dedem van de Gelder, te Boekarest, Wenen, Den Haag en Amsterdam., 1809-1811; 990; 1 omslag
      - Uit het Middellandse- Zeegebied., b
        - Saloniki, b.1
          - Brieven van P. Chasseaud, vice- consul., 1809-1810; 991; 1 omslag
        - Patras, b.2
          - Brieven van G. Paul, consul., 1809-1810; 992; 1 omslag
        - Zante, b.3
          - Brieven van R. Sargint, consul., 1809-1810; 993; 1 omslag
        - Smirna, b.4
          - Brieven van J. de Hochepied, consul., 1809-1810; 994; 1 omslag
        - Aleppo, b.5
          - Brieven van J. van Maseyck, consul., 1809-1810; 995; 1 omslag
    - Ingekomen en uitgaande brieven (minuten en afschriften), III
      - Brieven van en aan D. van Hogendorp, gezant te Wenen., 1809; 996; 1 omslag
      - Brieven van en aan J.L. Silliman, legatiesecretaris te Wenen., 1809-1810; 997; 1 omslag
      - Brieven van en aan P. Piqout, Pruisisch secretaris te Wenen., 1810; 998; 1 omslag
      - Brieven van en aan de Porte buitenlandse ambassadeurs te Constantinopel., 1809-1810; 999; 1 omslag
        Correspondenten: F. Latour Maubourg, Frans chargé d`affaires; G.C. (?); P.J.M. Ruffin, Frans chargé d`affaires; C.F. Hubsch, Deens chargé d'affaires; C. Devel; I. Sturmer, Oostenrijks internuntius; Ottenfels, Oostenrijks secretaris.
      - Brieven van en aan M. Sutzo, secretaris van de eerste dragoman van de Porte., 1808-1809; 1000; 1 omslag
    - Diverse stukken van ambtelijke aard, IV
      - Deze stukken hebben gedeeltelijk ook betrekking op Gaspard Testa's werkzaamheden als kanselier; een scheiding was niet duidelijk aan te brengen.
        - Rekeningen over reperatie en onderhoud van het Nederlandse paleis, salarissen van bediende, enz., 1779-1810; 1001; 1 omslag
        - Rekeningen van buitengewone onkosten die door de Staat of door de Directie gerembourseerd moesten worden., 1807-1810; 1002; 1 omslag
        - Stukken met betrekking tot het verzoek van F. Sommaripa om vice- consul van Naxos te worden., 1808-1810; 1003; 1 omslag
        - Oorlogsbulletins., 1809-1810; 1004; 1 omslag
        - Teskeres die vrijstelling verlenen van haraz (hoofdged)., 1809-1810; 1005; 1 omslag
        - firmans voor D. en A. Chiaves te Smirna., 1810; 1006; 2 stukken
        - Stukken met betrekking tot de overgave van het Nederlands paleis te Constantinopel aan de Franse ambassade., 1810; 1007; 1 omslag
        - Stukken met betrekking tot de opheffing van de Nederlandse ambassade., 1810-1813; 1008; 1 omslag
        - Stukken met betrekking tot de verdeling van gelden, gestort in de weldadigheidskas., 1810-1813; 1009; 1 omslag
    - Stukken van min of meer particulieren aard, V
      Deze stukken zijn kennelijk aangelegd als een persoonlijke documentatie over zaken de Nederlandse ambassade betreffende. Zij kunnen niet geheel los van de ambtelijke stukken worden gezien.
      - Recueil van diverse interessante stukken. (vertalingen, drukwerken, afschriften, expedities).1623-1810., 1010; 1 omslag
        Bevat:
        a brief van Hoessein Effendi, voivode van Patras, 1792
        b diverse Turkse stukken
        c translaten van Turkse stukken
        d diverse politieke en historische aantekeningen, kranten
        e aantekeningen betreffende de reis van Constantinopel naar de Oostenrijkse grens
        f request van A. Hooghart & Zn., kooplieden te Amsterdam
        g diverse losse stukken.
      - "Diversi evenementi", opgeschreven door G. Testa., 1782-1788; 1011; 1 deel
      - "Giornale politico"., 1789-1795; 1012; 1 deel
      - "Suite du jounal"., 1795-1796; 1013; 1 deel
      - Journalen., 1796-1812; 1014-1030; 17 omslagen
        - 1796, 1014
        - 1797, 1015
        - 1798, 1016
        - 1799, 1017
        - 1800, 1018
          Inv.nr. 1018 (journaal 1800) ontbreekt. Dit is wel aanwezig in collectie Van Dedem van de Gelder, 2.21.049, inv.nr. 55.
        - 1801, 1019
        - 1802, 1020
        - 1803, 1021
        - 1804, 1022
        - 1805, 1023
        - 1806, 1024
        - 1807, 1025
        - 1808, 1026
        - 1809, 1027
        - 1810, 1028
        - 1811, 1029
        - 1812, 1030
          Bijgehouden ten behoeve van de Franse chargé d'affaires F. Latour Maubourg.
      - Afschriften van verdragen en capitulaties., 1791-1809; 1031; 1 omslag
      - Journaal van de kanselarij., 1791-1807; 1032; 1 omslag
    - Stukken, die niet geïdentificeerd konden worden, VI
      - Brief uit Constantinopel aan Directie Levantse Handel., 1810; 1033; 1 stuk
      - Uitgaande brief aan Van Dedem, Parijs, geschreven door N.N. Afschrift., 1811; 1034; 1 stuk
      - Afschriften van verdragen tussen buitenlandse mogendheden en de Porte. (Deze reeks is vermoedelijk aangelegd onder De Weiler en later voortgezet).
        - Capitulaties van 1675 en 1740 door de sultan gegeven ten behoeve van Engeland, Denemarken en Sicilië., 1035; 1 katern
        - Capitulaties van 1740 ten behoeve van Frankrijk., 1036; 1 katern
        - Vriendschapsverdrag van 1761 tussen Pruisen en Turkije., 1037; 1 katern
        - Verdrag van 1782 tussen Spanje en Turkije., 1038; 1 katern
        - Verdrag van 1774 tussen Rusland en Turkije., 1039; 1 katern
        - Verdrag van 1779 tussen Rusland en Turkije., 1040; 1 katern
        - Verdrag van 1783 tussen Rusland en Turkije., 1041; 1 katern
        - Recueil van verdragen en capitulaties., 1675-1763; 1042; 1 omslag
          verdrag tussen de Porte en Venetië, 1718
          verdrag tussen de Porte en Rusland, 1720.
          verdrag tussen de Porte en Spanje, 1714.
          memorie over de kozakken en brief van de kozakken generaal Philipus Orlik aan Poniatovski, 1710.
          memorie over Russische inbreuken op het vredesverdrag met de Porte. Vertaling, 1765.
          Preliminaires van het verdrag tussen de Porte en de Duitse keizer, 1739.
          Preliminaires van het verdrag tussen Engeland enerzijds en Frankrijk en Spanje anderzijds, 1762.
          Vredesverdrag tussen de Duitse keizerin en Pruisen, 1763.
          Capitulatie ten behoeve van de Duitse keizer. 1747.
          Capitulatie ten behoeve van Engeland. 1675.
          Capitulatie ten behoeve van Denemarken. 1756.
          Capitulatie ten behoeve van Napels. 1740.
- KANSELARIJ, B.
  - Akten en doorlopende series, I
    - Akten en doorlopende series, 1706-1810; 1043-1058
      De jaren 1707-1719 ontbreken.
      - 1706 en 1720-1729, 1043; 1 pak
      - 1730-1735, 1044; 1 pak
      - 1736-1740, 1045; 1 pak
      - 1741-1749, 1046; 1 pak
      - 1746-1749, 1047; 1 pak
      - 1750-1753, 1048; 1 pak
      - 1754-1755, 1049; 1 pak
      - 1756-1759, 1050; 1 pak
      - 1760-1765, 1051; 1 pak
      - 1766-1771, 1052; 1 pak
      - 1772-1776, 1053; 1 pak
      - 1777-1783, 1054; 1 pak
      - 1784-1789, 1055; 1 pak
      - 1790-1796, 1056; 1 pak
      - 1797-1804, 1057; 1 pak
        In verband met de opschorting van de diplomatieke betrekkingen geen akten voor 1800 en 1801.
      - 1805-1810, 1058; 1 pak
    - Registers van akten, 1617-1804; 1059-1074
      De jaren 1626-1667 en 1690-1706 ontbreken.
      - 1617-1625, 1059; 1 deel
      - 1668-1689, 1060; 1 deel
      - 1707-1726, 1061; 1 deel
      - 1723-1724, 1062; 1 katern
      - 1727-1730, 1063; 1 deel
      - 1731-1736, 1064; 1 deel
      - 1737-1746, 1065; 1 deel
      - 1747-1750, 1066; ontbreekt
      - 1751-1755, 1067; 1 deel
      - 1756-1762, 1068; 1 deel
      - 1762-1765, 1069; 1 deel
      - 1765-1769, 1070; 1 deel
      - 1769-1775, 1071; 1 deel
      - 1776-1785, 1072; ontbreekt
      - 1786-1791, 1073; 1 deel
      - 1791-1804, 1074; 1 deel
    - Register van Plakkaten en Instructies, 1625-1698; 1075; 1 deel
    - Chronologische lijst van acten en geschriften uitgegaan van de kanselarij, 1769-1789 en 1786-1804.; 1076; 2 delen
    - Ingekomen requesten, 1732-1784 en 1786-1804.; 1077; 2 pakken
    - Register van requesten met apostilles., 1670-1680; 1078; 1 deel
    - Register van requesten., 1787-1789 en 1790-1793; 1079; 2 delen
    - "Protocol van particuliere en secrete zaken van de kanselarij"bijgehouden door de kanselier R. Rombouts., 1728-1735; 1080; 1 katern
    - Notulen van de vergadering van de Hollandse natie., 1738-1749 en z.d; 1081; 1 omslag
    - Formules voor patenten, eden, instructies, meestal zonder datum., 1082; 1 omslag
    - Vertalingen en formuleringen van baratten en commandementen., 1746- ongeveer 1800; 1083; 1 omslag
    - Patenten van Nederlandse onderdanen en geprotegeerden., 1084; 1 omslag
    - Patenten en paspoorten., 1785-1810; 1085; 1 omslag
    - Patenten en instructies voor Nederlandse consuls., 1086; 1 omslag
    - Paspoorten van gezondheid voor schepen., 1745-1765; 1087; 1 omslag
    - Inventarissen van commandenmenten en firmans van de Porte met betrekking tot de Hollandse natie., 1088; 1 omslag
    - Stukken met betrekking tot toltarieven, consulaat- en ambassaatrechten., 1732-1762; 1089; 1 omslag
    - Verzameling van Turkse documenten (baratten, firmans en andere stukken)., 1090-1091; 2 pakken
      - pak 1, 1090
      - pak 2, 1091
    - Verzameling Turkse documenten (baratten, firmans en andere stukken., 1732-1808); 1092-1094; 3 dozen
      met beschrijving door dr. Saul Fischler in 1901 gemaakt.
      - pak 1, 1092
      - pak 2, 1093
      - pak 3, 1094
    - Register van uitgegane Turkse brieven en andere Turkse stukken met betrekking tot de Hollandse natie. Met Italiaanse vertaling., 1727-1731; 1095; 1 deel
    - Register van Turkse stukken., 1773-1782; 1096; 1 deel
    - Gegevens betreffende Turkse datering van de hand van J.L. Rigo., 1097; 1 omslag
    - Stukken met betrekking tot de resolutie van het Staatsbewind over de in de kanselarijen in de Levant opgemaakte stukken., 1803-1805; 1098; 1 omslag
    - Ingekomen brieven bij de kanselier en minuten van uitgaande brieven., 1791-1806; 1099; 1 omslag
    - Stukken, opgemaakt door de kanselier Gaspard Testa. Afschriften., 1798-1808; 1100; 1 omslag
    - Aantekeningen met betrekking tot kanselarijrechten., 1791-1808; 1101; 1 omslag
    - Register van ambassaatrechten., 1726-1792; 1102; 1 deel
      bevat uitgaven en inkomsten van de tresorie voor de periode 1728-1741.
    - Manifesten van schepen, in Constantinopel aangekomen., 1749-1776; 1102A; 1 omslag
    - Stukken met betrekking tot douanetarieven., 1791-1792; 1103; 2 omslagen
    - Instructies en reglementen voor tarieven en gezondsheidspaspoorten., 1791; 1104; 1 omslag
  - Bijzondere onderwerpen, II
    - Stukken met betrekking tot scheepvaart op de Middellandse Zee., 1695-1783; 1105; 1 omslag
    - Stukken met betrekking tot de zaken van de weduwe Colyer., 1729-1733; 1106; 1 omslag
    - Stukken met betrekking tot de voogdijschap van de weduwe Pieter de la Fontaine over haar minderjarige zoon Abraham de la Fontaine., 1729-1730; 1107; 2 stukken
    - Memorie van H. van Diepenbroeck met betrekking tot de achteruitgang van de handel, opgesteld ten behoeve van de Directie Levantse Handel. Afschrift., 1741; 1108; 1 omslag
    - Stukken met betrekking tot een vordering van I. en S. Farine op de weduwe Theyls., 1731; 1109; 2 stukken
    - Stukken met betrekking tot het schip "Jonge Jan", schipper Jan Thomas., 1739; 1110; 1 omslag
    - Stukken met betrekking tot een geschil tussen Cornelis Calkoen en de Zweedse gezant Carlson over de benoeming van Ch. Delon tot Zweeds consul in Saloniki., 1740; 1111; 1 omslag
    - Stukken met betrekking tot J.C. des Bordes en zijn vrouw Maria Jacoba Diepenbroeck., 1744-1767; 1112; 1 omslag
    - Stukken met betrekking tot kapitein Klein, commandant van de "Victoriä., 1748-1749; 1113; 1 omslag
    - Stukken met betrekking tot het geschil tussen G.A. Mutti, Venetiaans koopman onder Nederlandse protectie en de Engelse consul Drummond, beiden te Aleppo., 1753-1755; 1114; 1 omslag
    - Stukken met betrekking tot de vlucht van de Nederlandse consul H. Haanwinckel te Aleppo. Met retroacta., 1753-1756; 1115; 1 omslag
    - Stukken met betrekking tot de benoeming van M.A. Delon tot consul te Saloniki., 1754-1755; 1116; 3 stukken
    - Stukken met betrekking tot de handel in katoen en linnen., 1760 en z.d; 1117; 1 omslag
      merendeels in het Turks.
    - Stukken met betrekking tot de firma J. van Heemskerck en N. van Maseyck, te Aleppo., 1763-1766; 1118; 1 omslag
    - Stukken met betrekking tot de beledigende termen jegens D.J. de Hochepied, consul te Smirna, gebezigd door de gebrs. F. Diaz., 1766; 1119; 1 omslag
    - Stukken met betrekking tot het schip "de St. Gregori", bevracht voor Algiers en geladen munitie., 1766; 1120; 1 omslag
    - Stukken met betrekking tot de zaken gedaan tussen L.E. Haldimand, Deens consul en S.J. Moliano, te Saloniki., 1766-1767; 1121; 1 omslag
    - Stukken met betrekking tot geschillen tussen Grieken en Frankenbetreffende gemengde huwelijken te Smirna., 1767; 1122; 1 omslag
    - Stukken met betrekking tot de benoeming van M.A. Delon to consul te Alexandrië., 1768-1771; 1123; 1 omslag
    - Stukken met betrekking tot het geschil tussen J. Heemskerck, consul, en de Maronitische natie te Aleppo., 1777; 1124; 1 omslag
    - Stukken afkomstig van R. van Haeften, met betrekking tot Oost- Indië., 1781-1782; 1125; 1 omslag
    - Stukken met betrekking tot geschillen tussen de Europeanen te Alexandrië naar aanleiding van Robert Hughes., 1782-1783; 1126; 1 omslag
    - Stukken met betrekking tot geschillen tussen J.J.H. de Vaslin en J.J. Brandi te Alexandrië., 1785; 1127; 1 omslag
    - Stukken met betrekking tot pestgevallen op de "Brigitta Elisabeth" en "Jan Frederik", varende van Smirna naar Alexandrië., 1788; 1128; 1 omslag
    - Stukken over de verkoop van het schip "La Madonna" door Nicolo di Dino aan gravin De Hochepied, te Smirna., 1789; 1129; 2 stukken
    - Firman van 1791 over de positie van de Franken en de kinderen uit huwelijken van Franken met een tributaire vrouw. Vertaling. 1791. 1 stuk., 1130
    - Stukken betreffende een vordering van Catharina Magi te Constantinopel op Haggi Strati, barattair te Smirna., 1796-1797; 1131; 1 omslag
    - Stukken met betrekking tot de verkoop van een huis te Pera door Scarlato de Mavrocordato aan F.G. van Dedem en door deze aan J. Testa., 1796; 1132; 1 omslag
    - Stukken met betrekking tot de afpersing van consul J. van Maseyck, op weg van Constantinopel naar Aleppo, door de gouverneur van Payas., 1798; 1133; 1 omslag
    - Stukken met betrekking tot de sluiting door de Porte van een kaarsenfabriek van de gebrs. Braggiotti. 1801-1802. 1 omslag., 1134
    - Stukken met betrekking tot collectes ten behoeve van de armen te Constantinopel, gehouden in de Heilige week., 1803-1810; 1135; 1 omslag
    - Stukken met betrekking tot averijen van schepen., 1803-1810; 1136; 1 pak
    - Codicil van F.G. van Dedem van de Gelder en zijn echtgenote., 1803; 1137; 1 stuk
    - Stukken met betrekking tot een pot en een lepel, opgeëist door de weduwe Westerling. Met retroacta., 1806; 1138; 1 omslag
    - Sommaties aan enige barattairs en firmanli's gedaan om hun diploma's te vernieuwen na het herstel van de Nederlands- Turkse betrekkingen.Afschriften., 1804-1805; 1139; 1 omslag
    - Stukken met betrekking tot het verlies van zes diamanten ringen, gezonden door de firma Michel Paterachi te Amsterdam aan de firma Schina te Constantinopel, bestemd voor de firma Vlasto & Co. te Smirna., 1805-1806; 1140; 1 omslag
    - Stukken met betrekking tot de uitzetting uit de Nederlandse protectie van R. Cardamici te Tinos in 1791 en zijn pogingen daarin terug te keren in 1806., 1791-1806; 1141; 1 omslag
    - Stukken met betrekking tot de publieke veiling van enige stukken zilver, afkomstig van de Oostenrijkse onderdan Lazarovitch., 1807; 1142; 1 omslag
    - Staat van schulden van R. Westerling bij zijn vertrek uit Odessa en een vordering te zijnen laste van Vendramini te Constantinopel., 1810; 1143; 1 omslag
      deze stukken zijn tussen 1936 en 1952 verdwenen uit het Algemeen Rijksarchief.
  - Nalatenschappen, III
    Stukken met betrekking tot de nalatenschap van:
    - H.A. Heirmans, consul te Aleppo., 1747; 1144; 2 stukken
    - P. Pepano, Angora., 1743-1756; 1145; 1 omslag
    - R. Hughes, consul te Alexandrië., 1764; 1146; 1 omslag
    - F. de Weiler, ambassadeur., 1776-1781; 1147; 1 omslag
    - M. van Asten (overleden in 1763)., 1753-1779; 1148; 1 omslag
      bevat diverse particuliere bescheiden, ontvangen door van Asten.
    - B. Schmaltz., 1780-1789; 1149; 1 omslag
    - S. Camondo., 1783; 1150; 1 omslag
    - S. Bornmann., 1788-1791; 1151; 1 omslag
    - C.F. Katz., 1788-1791; 1152; 1 omslag
    - F.J. Straal., 1798-1808; 1153; 1 omslag
    - Heidenstam, Zweeds consul te Smirna, echtgenoot van Catharina de Hochepied., 1804-1805; 1154; 3 delen
    - M. Bornmann, geb. Borell., 1809-1810; 1155; 1 omslag
  - Faillissementen, IV
    - Stukken met betrekking tot de faillissementen van:, a
      - A. de la Fontaine en P. Leytstar, Angora., 1737-1740; 1156; 1 pak
      - Het Venetiaanse huis Gad Conegliamo en het geschil diengaande tussen Cornell is Calkoen en de Venetiaanse bailo Erizzo., 1740; 1157; 1 omslag
      - O. Caldana en Ch. Boissin, Saloniki., 1740-1743; 1158; 1 omslag
      - J.C. des Bordes & Co., 1750; 1159; 3 stukken
      - J.H. Meyer., 1741-1750; 1160; 1 omslag
      - Van der Schroeff & Co., 1790; 1161; 1 omslag
      - S. de Serpos., 1796; 1162; 1 omslag
      - Gebrs. Mamara., 1796; 1163; 2 stukken
      - J.P. Panchaud en Series., 1801-1802; 1164; 1 omslag
      - D. Fronimo., 1804; 1165; 1 omslag
    - Ter kanselarij gedeponeerde stukken van gefailleerde koopmanshuizen:, b
      - firma Leytstar & De la Fontaine te Angora
        - Journaal., 1727-1740; 1166; 1 deel
        - Grootboek met klapper., 1737-1740; 1167; 2 delen
        - Register van uitgaande brieven., 1737-1739; 1168; 1 deel
      - firma Osterwald
        - Journaal., 1744-1749; 1169; 1 deel
        - Grootboek., 1744-1749; 1170; 1 deel
        - Factuurboek., 1744-1748; 1171; 1 deel
        - Registers van uitgaande brieven., 1744-1746, 1746-1749; 1172-1173; 2 delen
          - 1744-1746, 1172
          - 1746-1749, 1173
      - firma J. H. Meyer
        - Debiteurenboek., 1174; 1 deel
        - Grootboek van het rayon, met klapper., 1752-1756; 1175; 2 delen
        - Kasboek., 1733-1753; 1176; 1 deel
        - In- en verkoopboek., 1748-1752; 1177; 1 deel
        - Rekeningenboek., 1747-1752; 1178; 1 deel
        - Factuurboek., 1741-1752; 1179
        - Register van uitgaande binnenlandse brieven., 1751-1752; 1180; 1 deel
        - Register van uitgaande buitenlandse brieven., 1746-1750, 1750-1752; 1181-1182; 2 delen
          - 1746-1750, 1181
          - 1750-1752, 1182
        - Register van uitgaande brieven van het rayon., 1755-1756; 1183; 1 katern
      - firma D. Curmulli (tot1778 in venetië, daarna in Amsterdam gevestigd).
        - Journaal., 1778-1779; 1184; 1 deel
        - Grootboek., 1775-1778; 1185; 1 deel
        - "Memoriale"., 1775-1776; 1186; 1 deel
        - Alfabet (op een verloren gegaan grootboek). z.d., 1187; 1 deel
        - Bankgiroboek., 1774-1777; 1188; 1 deel
        - Kasboek., 1779-1783; 1189; 2 delen
        - Factuurboek., 1776-1778; 1190; 1 deel
        - Afschriften van facturen., 1782; 1191; 1 deel
        - Wisselboeken., 1778-1779, 1780-1784; 1192; 2 delen
        - Rekening- courant van verzekeringspremies., 1772-1774; 1193; 1 deel
          afkomstig van een assurantiefirma, waarin Curmulli partner was. (Dimitrio Berto, Bartolomeo Foma, Michail Prasacachi en Dimitrio Curmulli).
        - Assurantieboek., 1779-1784; 1194; 1 deel
        - Debiteurenboek., 1780-1784; 1195; 1 deel
        - Register van expeditiekosten., z.d; 1196; 1 deel
        - Facturen van koopwaar door Curmulli naar Smirna verscheept en aldaar verkocht., 1778-1783; 1197; 1 omslag
        - "Cedullen"van het bonthoedenveem., 1779-1784; 1198; 1 omslag
        - Rekeningen van de nettoopbrengst van ten behoeve van Curmulli in commissie verkochte koopwaar., 1773-1786; 1199; 1 omslag
        - Assignaten en kwitantiën., 1778-1787; 1200; 3 omslagen
        - Polissen van assurantie., 1774-1778, 1779-1784; 1201; 2 omslagen
        - Cognossementen., 1779-1784; 1202; 1 omslag
        - Ingekomen facturen., 1776-1780, 1781-1784; 1203; 2 omslagen
        - Stukken betreffende de reis van Curmulli naar Smirna en de afwikkeling van zin faillissement., 1783-1787; 1204; 1 omslag
        - Huurcedullen van Curmulli te Amsterdam., 1779-1784; 1205; 3 stukken
        - Diverse facturen., 1769-1784; 1206; 1 omslag
          hierbij een rendementsberekening van wollen.